【裁判字號】    97,審小上,103
【裁判日期】    970909
【裁判案由】    履行約定報酬
【裁判全文】
台灣高雄地方法院民事裁定           97年度審小上字第103號
上  訴  人  乙○○
                    國民
                    （送達代收人  丙○○
被上訴人    甲○○○○○○○○○○
上列當事人間請求履行約定報酬事件，上訴人對於民國97年7 月
31日本院鳳山簡易庭97年度鳳小字第1241號第一審判決提起上訴
，本院裁定如下：
    主    文
上訴駁回。
第二審訴訟費用新台幣壹仟伍佰元由上訴人負擔。
    理    由
一、按對於小額程序第一審判決之上訴，非以其違背法令為理由
    ，不得為之；又上訴狀內應記載上訴理由，表明下列各款事
    項：1.原判決所違背之法令及其具體內容。2.依訴訟資料可
    認為原判決有違背法令之具體事實，民事訴訟法第436 條之
    24第2 項、第436 條之25分別定有明文。故對小額訴訟程序
    之第一審判決提起上訴時，其上訴狀或理由書應具體指摘原
    判決有何不適用法規或適用法規不當之情形，並揭示該法規
    之條項或其內容；若係成文法以外之法則，應揭示該法則之
    旨趣；倘為司法院解釋或最高法院之判例，則應揭示該判解
    之字號或其內容；如依民事訴訟法第469 條第1 款至第5 款
    所列情形為理由時，其上訴狀或理由書應揭示合於該條款之
    事實。如其上訴狀未依此項方法表明理由，其上訴即不合法
    ，應駁回其上訴。
二、上訴意旨略以：伊已於民國94年3 月10日夜間8 時許，依約
    給付訴外人洪惠珍新台幣（下同）9 萬元，又於同年6 月28
    日，由丙○○依約給付被上訴人63000 元，全數付清。被上
    訴人與洪惠珍共同送件，至94年3 月10日保險金撥入伊銀行
    戶頭，伊於翌日即拿報酬金給洪惠珍，洪惠珍自始至終均參
    與，被上訴人事後以洪惠珍離職，不合情理，應由被上訴人
    與洪惠珍計算分配9萬元，不得再向伊請求給付9萬元等情。
三、經查：上訴意旨所指洪惠珍是否已離職以及被上訴人應與洪
    惠珍會算乙節，乃屬事實認定之問題；且原判決斟酌調查證
    據及兩造辯論結果，認定上訴人早已知悉洪惠珍離職，與被
    上訴人無僱傭關係存在，卻仍應洪惠珍急用，而將應依約給
    付原告報酬9 萬元交付洪惠珍，對被上訴人不生清償效力，
    核其理由並無違法不當之處，亦無適用法規顯然不合法律規
    定，或顯然違反司法院現尚有效之大法官會議之解釋、最高
    法院尚有效判例等情形。上訴人指摘原判決不當，洵未具體
    說明究有如何不適用法規或適用不當之處，亦未揭示該法之
    條項或其內容之事實，誠難認對原判決之如何違背法令已有
    具體指摘，揆諸前揭條文及說明，自屬於法不合。
四、綜上所述，上訴人提起上訴非以違背法令為由，洵非適法。
    從而，本件上訴不合法，自應予駁回。
五、復按於小額訴訟之上訴程序，法院為訴訟費用之裁判時，應
    確定其費用額，民事訴訟法第436 條之19第1 項、第436 條
    之32第1 項定有明文。本件第二審裁判費用為新台幣（下同
    ）1,500 元，應由上訴人負擔，爰併為裁定如主文第2 項所
    示。
據上論結，本件上訴為不合法，依民事訴訟法第436 之32第1 項
、第2 項、第436 條之19第1 項、第444 條第1 項前段、第95條
、第78條，裁定如主文。
中    華    民    國    97    年    9     月    9     日
                民事第二庭  審判長法  官  林紀元
                                  法  官  秦慧君
                                  法  官  劉定安
以上正本係照原本作成。
本裁定不得抗告。
中    華    民    國    97    年    9     月    9     日
                                  書記官  楊雅蘭


司法院資訊處製作；財團法人民間司法改革基金會備份。
